臺灣高等法院臺中分院刑事判決　93年度重上更(一)字第41號
上 訴 人
即 被 告　己○○
上 訴 人
即 被 告　戊○○
上 訴 人
即 被 告　丁○○
共　　　同
選任辯護人　丙○○　律師
上列上訴人因違反商業會計法等案件，不服臺灣彰化地方法院八
十五年度訴字第八三○號中華民國九十年六月二十六日第一審判
決（起訴案號：臺灣彰化地方法院檢察署八十四年度偵字第七八
二五號，併辦案號：臺灣南投地方法院檢察署九十年度偵字第二
五三三號），提起上訴，本院判決如下：
  主  文
原判決關於己○○、戊○○、丁○○部分撤銷。
己○○連續於依法及主管機關基於法律所發布之命令規定之帳簿
、表冊、傳票及財務、營運報告等內容有虛偽之記載，處有期徒
刑貳年。
戊○○、丁○○共同連續經辦會計人員，以明知為不實之事項，
而填製會計憑證及記入帳冊，各處有期徒刑陸月，如易科罰金，
均以參佰元折算壹日。
  事  實
一、己○○係設於台北市○○○路○段四四號十六樓（原稅籍設
    於台北市○○區○○路二十號）羽田機械股份有限公司（下
    稱羽田公司）之實際負責人。羽田公司係屬股票上市之公司
    ，在彰化縣大村鄉○○村○○路六六號設有員林聯絡處，所
    營業務包括生產銷售標緻牌及大發牌汽車，其中標誌牌汽車
    賣予歐來汽車股份有限公司（以下簡稱歐來公司，負責人林
    木柳）經銷；大發牌汽車則售予達亞汽車股份有限公司（以
    下簡稱達亞公司，負責人林顯章）、達高汽車股份有限公司
    （以下簡稱達高公司，負責人魏志雄）、達彰汽車股份有限
    公司（以下簡稱達彰公司，原負責人黃利雄，於民國 (下同
    ) 八十四年十一月間變更負責人為林顯章）銷售。詎己○○
    基於意圖為自己不法所有之概括犯意，為膨脹羽田公司營業
    額及向國內之銀行以「墊付國內票款」方式貸款（即俗稱「
    客票融資」），以週轉資金，分別於八十三年十月、十一月
    、十二月，指示公司內不詳人員，以「假交易真融資」方式
    ，虛偽開立詳如附表Ａ所示無交易事實之銷貨統一發票予前
    開汽車經銷公司，取得知情之前開汽車經銷公司負責人林木
    柳、林顯章、黃利雄、魏志雄 (均判決確定 )基於幫助詐欺
    之概括犯意，配合開立之各該汽車經銷公司支票或本票，由
    己○○派由羽田公司不知情之人員甲○○等人，持向中國農
    民銀行儲蓄部、台新銀行營業部、中國信託商業銀行城中分
    行、聯邦銀行營業部、彰化銀行儲蓄部等銀行申借「客票融
    資貸款」，使上開銀行陷於錯誤而貸與羽田公司資金共新台
    幣（下同）二億餘元（貸款詳細情形如附表Ｂ所示）。嗣於
    八十三年十二月十九日下午，經人向台灣省中區國稅局檢舉
    羽田公司涉嫌開立如附表Ａ所示之銷貨統一發票，而未繳貨
    物稅，經中區國稅局承辦人員廖英毅（涉犯貪污等罪部分，
    已經另案判決確定）於八十三年十二月十九日下午十七時十
    分左右受理，竟於翌日（同年月二十日）上午十一時十八分
    許，即打電話告知羽田公司高級專員兼理財課課長林月英（
    涉犯行賄罪嫌部分，已經另案判決無罪確定）轉知己○○，
    相約於八十四年一月七日晚上，在台中市○○路六十三巷八
    號廖英毅住宅附近之林森路夜市路邊，會面後洩密前開被檢
    舉逃漏貨物稅之內容。己○○即於八十四年一月十三日召集
    戊○○（羽田公司員林聯絡處財務處副理）、丁○○（羽田
    公司員林聯絡處高級專員）在羽田公司前址員林聯絡處會議
    研商對策，而基於共同概括犯意之聯絡，已明知係假交易，
    推由戊○○在如附表Ｃ所示編號七Ｏ一六一三、七Ｏ一六一
    四（註：該張發貨通知單嗣後被註記作廢）、七Ｏ一六一五
    、七Ｏ一六一七、七Ｏ一六一八號之發貨通知單上加註「預
    收貨款、尚未出車」等字樣，並由戊○○、丁○○藉口八十
    三年十一月份有四百台標緻405 1.6A汽車認證未通過及三百
    台大發汽車未銷售為由，指示不知情之會計陳美蘭、謝如珍
    、賴麗晚、江美女、謝惠美、賴虹媚、張佳頤等人更改相關
    前已記載不實之發貨通知單、製成品明細帳、銷貨傳票、銷
    貨簿、銷貨收入明細表、資產負債表、損益表及總帳等會計
    帳冊，將羽田公司八十三年十一月份原帳目「銷貨收入」科
    目記載之總金額五億八千六百十九萬四千九百五十八元，更
    改為三億三千一百四十六萬零九百五十八元，而將差額二億
    五千四百七十三萬四千元改列至「預收貨款」科目；又將羽
    田公司八十三年十一月份原帳目「銷貨成本」科目記載之總
    金額五億四千六百八十五萬零六百五十九．七三元，更改為
    三億一千二百零六萬八千八百四十六．三九元，繼由丁○○
    指示不知情之羽田公司會計李腰，將被檢舉逃漏稅如附表Ｃ
    所示編號七Ｏ一六一三、七Ｏ一六一五號發貨通知單所列之
    銷貨統一發票重新開立，並在重新開立之統一發票上增加「
    預收貨款」等字樣，以規避國稅局對貨物稅之查緝（註：羽
    田公司使用電子計算機統一發票，此係違反法規重開立字軌
    號碼不變之發票），並於更改完成後，由戊○○將前開已更
    改為「預收貨款」之統一發票等資料，於同日拿至台中市中
    區國稅局應付檢查。丁○○則於同日下午，將已更改為「預
    收貨款」之統一發票寄給達亞公司，並銷燬原開立之銷貨統
    一發票收執聯、扣抵聯，惟原開立之銷貨統一發票存根聯，
    前已由羽田公司理財課不知情之甲○○，分別持向如附表Ｂ
    所示之銀行，辦理客票融資貸款而得以保存。嗣丁○○為配
    合前述八十四年一月十三日已更改為「預收貨款」之統一發
    票，又於八十四年一月十六或十七日，指示不知情之賴麗晚
    ，將羽田公司台北總公司編製之收款傳票原來「暫收票據」
    之科目更改為「預收貨款」科目，共更改五張收款傳票如附
    表Ｄ所示，並將此不實帳目登錄於明細分類帳上。
二、己○○為膨脹羽田公司營業額製造業績良好之假象，及取得
    銷貨統一發票存根聯向國內之銀行，以前述俗稱「客票融資
    」方式貸款應用，又分別於八十三年十月、十一月、十二月
    ，以「假交易」方式（即製作不實帳冊資料，但無實際購車
    ），先由知情之林顯章以達亞公司名義，虛偽將大發牌汽車
    賣給達高公司及達彰公司，再由己○○以羽田公司名義虛偽
    向達彰公司及達高公司購回相關之大發牌汽車，總計羽田公
    司於八十三年十、十一、十二月份，分別虛偽向達彰公司購
    回二百六十台、一百台、五十台汽車；向達高公司購回三百
    二十台、一百二十台、五十台汽車。而由魏志雄指示不詳之
    人於八十三年十月一日、十九日虛偽開立達高公司銷貨統一
    發票二張（發票號碼ＷＨ00000000號、金額四千四
    百十八萬零五百九十八元，發票號碼ＷＨ00000000
    號、金額五千二百五十八萬五千零六十一元）；黃利雄指示
    不詳之人於八十三年十月二日、二十日虛偽開立達彰銷貨統
    一發票二張（發票號碼ＷＧ00000000號、金額三千
    八百四十一萬二千八百四十三元，發票號碼ＷＧ00000
    000號、金額四千零四十二萬四千一百零八元）予羽田公
    司，合計金額一億七千五百六十萬二千六百十元，汽車總數
    量九百台。嗣己○○再以羽田公司名義將該九百台大發牌汽
    車以「假交易、真開發票」之方式，虛偽銷售給達亞公司，
    除沖轉掩飾前開不實之交易，並得以再持虛偽開立無交易事
    實之羽田公司銷貨統一發票存根聯（如附表Ｅ所示）及知情
    之林顯章幫助配合虛偽開立假交易之達亞公司支票，由己○○秉同前開不法所有之概括犯意，派由羽田公司不知情之甲○○等人，持向中國農民銀行儲蓄部、台灣中小企銀永吉分
    行、中華商業銀行營業部、台新銀行營業部、聯邦銀行營業
    部、彰化銀行儲蓄部、遠東商銀逸仙分行、萬泰商銀營業部
    、合作金庫士林支庫等銀行申借「客票融資貸款」，使上開
    銀行陷於錯誤而貸與資金共二億餘元（貸款詳細情形如附表
    Ｂ所示）。又己○○於八十三年十月、十一月、十二月亦各
    將前開因「假交易」而虛偽記載於依法及主管機關基於法律
    所發布之命令規定之羽田公司帳簿、表冊、財務與營運報告
    向財政部證券管理委員會申報，並刊登於媒體公告予投資人
    周知，足以使投資人陷於錯誤而投資該公司之股票。
三、案經法務部調查局台中市調查站移送台灣台中地方法院檢察
    署檢察官呈請台灣高等法院台中分院檢察署檢察長核轉台灣
    彰化地方法院檢察署檢察官偵查起訴。
  理  由
一、訊據被告己○○、戊○○、丁○○均矢口否認右揭犯行，被
    告己○○辯稱：基於公司的分層負責，公司客票融資財務由
    課長層級處理即可，不是交易行為都需要經過協理、副總經
    理、總經理，此乃例行事務，伊並不知情，交易是真正的，
    支票是因交易取得，融資後也都有兌現，當年的羽田業績每
    年都有壹佰多億元，發票只增加二億多對羽田公司增加業績
    沒有好處云云。被告戊○○辯稱：伊負責會計課，會計需要
    有憑證才能記帳，若發現與事實不符就立即加以更正，因國
    稅局通知要審查這段期間的帳冊還有相關資料，所公司自己
    先作審查，發現有些車輛沒有出車，所以會計課當然要加以
    更改，尤其公司是上市公司所有報表均要更正，不是只有一
    張發票的更正，發票不是會計單位開的，發現錯誤後，請開
    發票的單位更正後再拿給國稅局看，伊不負責客票融資與出
    貨，這些屬於理財課的業務，完全不經過伊這邊，伊只負責
    事後憑證，所以不知情，伊在工作上和相關主管和己○○討
    論是伊執行會計上很正常的現象，不能因為伊有和己○○開
    會就認定伊有共謀，而且伊只是財務處副理，伊沒有那麼大
    的權責來主導這些事情云云。被告丁○○辯稱：伊是會計單
    位的高級專員，負責最下游、最後的事情，有無出貨、開單
    、開發票都是由理財課製作好，伊等會計人員才根據這些憑
    證登載，不可能做假帳，融資的事情和伊的部門以及職權均
    無關，發票不是會計單位開的，貨物稅也是理財課繳的，當
    初會更改帳冊是因為國稅局發文要來查帳，事後查明才知道
    原來沒有出貨，會計人員更改帳冊是天經地義的事，既然前
    面做錯後面當然要更正，因為前面發票錯誤，所以有更正發
    票。被告選任辯護人另答辯：羽田公司與各經銷商訂有產銷
    會議及收款辦法，依該辦法經銷商係先簽發支票與羽田公司
    ，羽田公司再為出車之行為，羽田公司收受款項依法即應開
    立發票，此與預售屋買賣情形一樣。編號四、五之統一發票
    ，羽田公司並未持向銀行辦理融資貸款，亦未持附表Ａ編號
    一之部分發票辦理融資貸款。可見發票之開立與融資貸款無
    必然關係。融資貸款之支票均如期兌現，被告己○○自無不
    法所有之意圖。因羽田公司之統一發票係由理財課開立，員
    林會計課人員不知實情，誤將有款項收入且已製發統一發票
    而認屬已收款項並以暫收票據載入會計帳內，此係內部人員
    協調不夠所造成之錯誤，戊○○、丁○○於發現後通知承辦
    人員將錯誤更正，自無不法可言。原判決附表Ｅ上所列之車
    輛，絕大部分有領牌人之姓名及住居所資料，少部分未獲回
    函係因交通部公路總局原名台灣省政府交通處公路局，隸屬
    台灣省政府，精省後更名並改隸交通部，公路局並不管轄台
    北市及高雄市之監理處，無該二處之車籍資料所致。各該車
    輛係自八十二年十月三十日起至八十三年一月三十一日止由
    羽田公司銷售與經銷商，羽田公司係於八十三年十月一日起
    至十二月三日止再陸續向達高或達彰公司買回，而再售與達
    亞公司之汽車每部均較原買回之單價高二八五七元，顯有真
    正之買賣，蓋經銷商買了太多車子，到年底一定要整理銷售
    ，車子留在經銷商那裡半年沒有發動，縱使出賣，買受者也
    不能開，所以要再送回羽田公司檢查才能開。歐來公司於八
    十三年十一月向羽田公司訂購原判決附表Ａ編號一之四百輛
    汽車，羽田公司實際交車日期為八十四年五月至十二月計一
    百七十台，另二百三十台迄未交車，原判決認其附表Ａ、Ｃ
    、Ｄ所載所有汽車均無交車之事實，自屬有誤。羽田公司既
    未以Ａ編號四、五之六張發票向銀行辦理融資貸款，如非真
    有交易，豈有開立該六張統一發票致應納營業稅二百零五萬
    零七十元之理。惟查：
  （一）被告己○○係羽田公司之實際負責人，已據其供明。羽
        田公司製造之國產車，其供配業務全部由員林廠生產管
        理課（下稱生管課）供配股開立發貨通知單配車，正常
        作業下，發貨通知單均需附上汽車引擎號碼、製造序號
        、車型、車身號碼及顏色；且前開編號七Ｏ一六一三發
        貨通知單所記載的標緻405 1.6A型四百台汽車，（在八
        十三年十一月間）還在認證中，當時這些車子還沒生產
        ，並無實車出廠；又台北汽業處只能開進口車之發貨通
        知單，（他們所開的）這五張發貨通知單（編號七Ｏ一
        六一三、七Ｏ一六一五、七Ｏ一六一六、七Ｏ一六一七
        、七Ｏ一六一八號），全部屬國產車型，並未經過員林
        汽車廠之供配發貨，這五張發貨通知單上所載之四百台
        標誌牌及大發牌汽車，確定沒有出貨，已經證人即時任
        羽田公司供配股長之王燁彥證述明確（見灣彰化地方法
        院檢察署八十四年偵字第七八二五號卷第七四頁背面、
        第七五頁）；又羽田公司開立發票流程，是先有發貨通
        知單，發票再根據發貨通知單開立，並在發票上打上發
        貨通知單號碼。發貨通知單上必需記載引擎號碼、廠商
        名稱、車身號碼、製造序號、車種、日期、流水編號，
        發票都是要依據發貨通知單來開的；羽田公司開立發票
        係由理財課負責，該課係根據出貨單位（如生產廠）之
        發貨通知單來開立等情，亦據證人即羽田公司會計人員
        賴麗晚（見台灣彰化地方法院檢察署八十四年度偵字第
        七八二五號卷第五七頁反面）、蔡璟玉（見八十四年四
        月十一日調查筆錄）證述明確。而扣案如附表Ｃ所示編
        號七Ｏ一六一三、七Ｏ一六一四、七Ｏ一六一五、七Ｏ
        一六一六、七Ｏ一六一七、七Ｏ一六一八號之發貨通知
        單僅記載車型、台數、單價，餘均不見載記（原本見羽
        田公司扣押物編號之七發貨通知單，影本附於台灣彰
        化地方法院檢察署八十四年度偵字第七八二五號卷內第
        八九頁至第九四頁）與常情相悖；又上開編號七Ｏ一六
        一三、七Ｏ一六一五、七Ｏ一六一七、七Ｏ一六一八號
        四張發貨通知單記載銷售之汽車，未留存車輛出廠放行
        證，且在領車配車一覽表內，亦查無銷售汽車之出廠紀
        錄，更顯疑竇；參以證人李英禎（達亞公司會計經理）
        證稱：「（編號七Ｏ一六一五發貨通知單）未登載有引
        擎號碼，與正常之進貨情形不符（正常之進貨應由本公
        司新車整備中心驗車，並在羽田公司之發貨通知單上簽
        章，該發貨通知單上會列印有該部車之引擎號碼），故
        當初本公司立帳即以「預付貨款」入帳，並未以「進貨
        」入帳，該批二八Ｏ台G131 SAI車一直未進貨，直到八
        十四年一月十日左右，羽田公司高專丁○○通知本公司
        ，該二八Ｏ台車之發票不要申報營業稅，要本公司寄回
        羽田公司員林聯絡處，羽田公司又重新寄來該二八Ｏ台
        大發車之發票給本公司申報，而新寄來的發票已改為「
        預收貨款」之發票，而非原開立之「銷貨」發票。」等
        語（見八十四年五月廿九月調查筆錄）；及扣案編號七
        Ｏ一六一三號之發貨通知單記載開立日期為八十三年十
        一月三十日，惟其記載開立發票之日期，竟為八十三年
        十一月十一日，另扣案編號七Ｏ一六一五、七Ｏ一六一
        七、七Ｏ一六一八號之發貨通知單均未記載開立日期，
        惟其記載之發票日期，均為八十三年十一月十九日，顯
        與前述「羽田公司人員係依據發貨通知單開發票之流程
        不合；且羽田公司八十三年十一月只申報十九台大發G1
        05 TRI車型汽車之貨物稅，有羽田公司申報八十三年「
        彰化縣貨物稅廠商計算稅額申報書」影本在卷為憑（影
        本附於戊○○八十四年四月廿六日調查筆錄後面），與
        如附表Ｃ編號七Ｏ一六一六號發貨通知單記載銷售一Ｏ
        Ｏ台大發G105 TRI型汽車之資料不符；另據羽田公司八
        十三年十、十一、十二月CKD 原料存貨狀況明細表顯示
        ，羽田公司於八十三年十、十一、十二月三個月間生產
        標緻1.6AI 405 D73型汽車、標緻1.6MI 405 D73型汽車
        之數量分別為「Ｏ台、Ｏ台」、「三台、廿七台」、「
        Ｏ台、Ｏ台」，於八十三年十、十一、十二月三個月間
        生產大發G130 SAI型、G103 TRI型汽車之「完檢生產量
        」（代表當月完成檢查可供銷貨之數目）分別為「二百
        七十二台、一台」、「二百四十五台、十九台」、「三
        百九十台、一台」，於八十三年十、十一、十二月三個
        月間生產大發牌G130 SAI型、G103 TRI型汽車之「製成
        品」（代表當月份之生產量）分別為「三十一台、六台
        」、「五台、六台」、「一百九十九台、六台」，此並
        經證人即羽田公司員工彭采芳、曾世藩證述屬實（見八
        十四年四月廿六日調查筆錄），並有羽田公司八十三年
        十、十一、十二月份CKD原料存貨狀況明細表（見羽田
        公司扣案編號柒之廿一財務報表，影本見彭采芳八十
        四年四月廿六日調查筆錄後面所附之資料）、八十三年
        十二月三十日生產日報表（見羽田公司扣案編號Ｃ之
        四生產日報表）扣案可憑，核與羽田公司在八十三年十
        一月間所開立如附表Ａ所示編號一之統一發票及附表Ｃ
        所示編號七Ｏ一六一三號發貨通知單，記載四百台標緻
        汽車之資料不符，足見委無實車，只係帳面之假交易無
        訛。
  （二）達亞公司於八十三年九月向羽田公司實際訂車TRI 型汽
        車十四台、SAI型汽車一Ｏ五台、PUI型汽車四十九台、
        HVI型汽車三Ｏ台；於八十三年十月向羽田公司訂購CDS
        I型汽車三百四十一台、TAI 型汽車五Ｏ台、SKI型汽車
        廿六台、SAI型汽車三一四台、HVI型汽車四十二台，分
        別於八十三年十一月由羽田公司以預收貨款入帳（八十
        三年九月、十月預收貨款分別為七千零八十七萬一千九
        百十三元、一億二千八百九十六萬五千三百零四元）有
        羽田公司扣押物編號肆之四七第一四四Ｏ號傳票、羽田
        公司扣押物編號肆之四八第Ｏ九七號傳票附件之請款憑
        單扣案可稽，核與附表Ｃ所示編號七Ｏ一六一五、七Ｏ
        一六一六號發貨通知單所記載，羽田公司向達亞公司預
        收八十三年十一月份貨款，大發G131 SAI型汽車二百八
        十台、大發G105 TRI型汽車一百台之車型、數量不相符
        合。另據證人即羽田公司員工李旻潔證稱：「（編號七
        Ｏ一六一五、七Ｏ一六一六之發貨通知單）是由總公司
        汽業處所填製，與慣例由員林聯絡處所提供有別，且根
        據我所填製之八十三年應收帳款明細帳第一冊內所載（
        見羽田公司扣案編號Ｂ、壹之廿八帳冊），並無本公司
        汽業處所開發貨通知單之八十三年十一月預收貨款之G1
        31 SAI二百八十台及G105 TRI一百台資料，顯見該發貨
        通知單內容所載不實。」等語（見八十四年五月二日調
        查筆錄）；又依歐來公司之「科目分類帳」（見歐來公
        司扣押物編號貳之二科目分類帳第十三頁，影本附於證
        人李素卿八十四年五月廿四日調查筆錄後面），載記傳
        票編號0000000000沖轉第00000000
        00號之傳票，表示第0000000000號傳票之
        帳不存在（註：第0000000000號傳票原記載
        之帳目為歐來公司向羽田公司購入四ＯＯ台標緻汽車，
        每台未稅單價為四十萬三千四百八十元，合計一億六千
        一百三十九萬二千元，此帳目資料即為附表Ａ所示編號
        一之資料，又歐來公司第0000000000號會計
        傳票影本附於台灣台中地方法院檢察署八十四年度偵字
        第一二三二Ｏ號卷內，吳忠暉八十四年八月四日調查筆
        錄後面），足見前揭附表Ｃ所示之發貨通知單係為配合
        如附表Ａ所示編號一至四無交易之事實而開立，嗣被告
        戊○○為規避中區國稅局對逃漏貨物稅之查緝，始在發
        貨通知單上虛偽記載「預收貨款、尚未出車」等字樣至
        明。
  （三）廖英毅於八十三年十二月二十日上午、八十四年一月七
        日晚上，將羽田公司被檢舉逃漏貨物稅之情事告知林月
        英、被告己○○等情，業據廖英毅、林月英、被告己○○於八十四年七月廿六日法務部調查局台中市調查站調
        查時及台灣台中地方法院檢察署檢察官初訊時坦承，復
        有交通部台灣中區電信管理局八十四年四月廿五日營密
        （八四）字第Ｏ四一號函所附廖英毅住宅電話之出帳資
        料通話紀錄影本在卷可稽（見台灣台中地方法院檢察署
        八十四年度偵字第一二三二Ｏ號卷內資料）。又八十四
        年一月十三日，被告戊○○、丁○○指示不知情之會計
        陳美蘭、謝如珍、賴麗晚、江美女、謝惠美、賴虹媚等
        人更改發貨通知單、銷貨傳票、銷貨簿、銷貨收入明細
        表及總帳等會計帳冊，將羽田公司八十三年十一月份原
        帳目「銷貨收入」科目中之二億五千四百七十三萬四千
        元資料（原銷貨收入科目記載之總金額為五億八千六百
        十九萬四千九百五十八元），更改為「預收貨款」科目
        ，繼之由被告丁○○指示不知情之羽田公司會計李腰，
        將檢舉人所檢舉有問題部分銷貨統一發票重新開立改為
        「預收貨款」統一發票，再指示不知情之賴麗晚，將如
        附表Ｄ所示之收款傳票原來「暫收票據」之科目更改為
        「預收貨款」，以規避中區國稅局對貨物稅之查緝等情
        ，亦經證人陳美蘭、謝如珍、賴麗晚、江美女、謝惠美
        、賴虹媚、李腰、胡國椿等人證述屬實，復有更改過之
        帳冊資料等證物可按（見羽田公司扣押物編號陸之一製
        成品明細帳第三十三、一一Ｏ頁、羽田公司扣押物編號
        陸之四在製品明細帳第二、四、六、八、一Ｏ頁、羽田
        公司扣押物編號柒之十三、柒之廿四財務報表、羽田公
        司扣押物編號肆之七四傳票第一六四九、一六七七、一
        六七八、一六七九、一六八Ｏ號轉帳傳票、羽田公司扣
        押物編號陸之三十四明細分類帳冊第九九頁、如附表Ｄ
        所示ＪＯ三一五、ＪＯ三一八、Ｊ一三三三、ＪＯ九二
        Ｏ號之傳票分別附於羽公司扣押物編號肆之六十五、肆
        之六十八、肆之七十五傳票內）。
  （四）依被告丁○○、戊○○指示陳美蘭等人在製成品明細帳
        上之「發出」欄，以修正液塗掉原記載數量標緻汽車四
        百台（見羽田公司扣押物編號陸之一製成品明細帳第三
        十三頁），及將原數量記載為二百八十七台之大發牌汽
        車修改為五百八十七台，並緊接下欄改為「銷售轉預收
        貨款」欄「-300」台（見羽田公司扣押物編號陸之一製
        成品明細帳第一一Ｏ頁），按商業會計法第十八條規定
        ，商業應根據原始憑證，編製記帳憑證，根據記帳憑證
        ，登入帳簿；統一發票使用辦法第二十一條前段規定，
        非當期之統一發票不得開立使用。而發貨發票、發貨通
        知單係原始憑證，預收貨款發票、收款單或收款傳票係
        記帳憑證，二者差異大，會計人員自不可能錯誤。預收
        貨款是根據收款傳票去開立，銷貨收入部分是根據發票
        ，就開發票的銷貨收入部分，不可能於開立發票後可以
        變更為預收貨款，因根據不同，自不可能誤載。在發票
        內不可能有預收貨款發票之觀念，銷售貨物依法一定要
        開立發票，確定銷售貨物才有已收貨款，已收貨款是屬
        於資產項目，預收貨款是負債項目，二者不可能混淆。
        被告戊○○、丁○○從事財務會計工作豈能推諉不知。
        證人蕭珍祺會計師於原審亦證述，銷貨與成本入帳依據
        ，應根據不同之憑證，故同時作錯，可能有高層授意，
        否則兩者同時登錯之機率甚微等語。就附表Ｃ發貨通知
        單七○一六一六號，銷貨統一發票ＷＮ0000000
        0至00000000號發票部分因告發人乙○○未提
        交中區國稅局舉發，廖英毅因而未告知己○○、林月英
        ，被告等即未就此部分銷貨統一發票更改。更改部分係
        開立同字軌發票，並於其上加載預收貨款。且記載開立
        發票之日期與發貨通知單記載之開立日期及收款傳票日
        期不合，統一發票開立之日期甚至在發貨通知單 (七○
        一六一三)及收款傳票記載之日期之前。更改後羽田公
        司八十三年一月至十二月之營收金額為0000000
        (仟元)，與八十四年四月二十九日八四羽財股字第八四
        二○六號經會計師審核後公告之八十三年度營業收入0
        000000 (仟元)不合 (見卷附該等公告)。足認被
        告戊○○、丁○○於指示會計人員更正帳冊等資料時，
        顯已明知並無實車，交易不實，竟附從高層，仍以不實
        之商業會計紀錄替代原已不實之虛偽記載，以應付中區
        國稅局之查稅。
  （五）就達亞公司將附表Ｅ所示購自羽田公司之汽車，轉賣給
        達高公司及達彰公司，回售羽田公司，再二度售予達亞
        公司部分，依羽田公司之帳冊顯示（見羽田公司扣押物
        編號陸之廿九帳冊第三十一頁至第三十七頁，影本見
        證人賴靜香八十四年四月十一日調查筆錄後面所附之資
        料），羽田公司於八十三年十、十二月份向達彰公司、
        達高公司買回大發牌汽車後，於數日後即將買回之汽車
        全部出售；另羽田公司於八十三年十一月三十日向達彰
        公司、達高公司買回大發牌汽車後於同日即將買回之汽
        車全部出售，未見其理。而達高公司於八十三年十月一
        日、十九日所開立統一發票號碼ＷＨ00000000
        號、ＷＨ00000000號之銷貨統一發票，及達彰
        公司於八十三年十月二日、二十日所開立統一發票號碼
        ＷＧ00000000號、ＷＧ00000000號之
        銷貨統一發票（附於羽田公司扣押物編號肆之五十傳票
        第二Ｏ四、二Ｏ五號轉帳傳票後面及羽田公司扣押物編
        號肆之五十八傳票第八四七、八四八號轉帳傳票後面，
        影本見證人林敏弘八十四年四月十一日調查筆錄後面
        所附之資料），其上所記載銷售給羽田公司之車型、數
        量、日期與羽田公司扣押物編號陸之廿九帳冊第三十一
        頁至第三十七頁之資料不符，證人謝惠美且證稱：「在
        我負責處理之汽車成本部分，並無前述二家公司（註：
        即達高公司、達彰公司）之整車進貨狀況發生，故我並
        未經手處理上述四張發票之進貨部分。」（見八十四年
        四月七日調查筆錄，附於台中地檢署八十四年度他字第
        四五八號卷內），足認不實。又達高公司於八十三年十
        月一日所開立發票號碼ＷＨ00000000號之銷貨
        統一發票，及所附之車輛銷售明細表（附於羽田公司扣
        押物編號肆之五十傳票第二Ｏ五號轉帳傳票後面），其
        中一台大發牌SAI車型、引擎號碼0000000號之
        汽車，依羽田公司八十三年九月廿六日所開立Ｂ一三Ｏ
        四五號之發貨通知單（附於羽田公司扣押物編號之九
        發貨通知單內），該輛汽車於八十三年九月廿六日由羽
        田公司賣給達亞公司，該輛汽車於八十三年十月廿四日
        始放行出廠（見羽田公司扣押物編號壹之一汽車出貨紀
        錄第六十一頁、羽田公司扣押物編號Ｃ壹之十六出廠放
        行證），時序明顯倒置；另依羽田公司扣押物編號肆之
        五十傳票第二Ｏ四號轉帳傳票後面所附達彰公司之銷貨
        統一發票及車輛銷售明細表，記載開立之日期為八十三
        年十月二日，惟上開車輛銷售明細表下方卻顯示係由達
        亞公司財務部於八十三年十月五日，始傳真告知給達彰
        公司之員工曾意文一節，衡以公司售貨，自應知悉銷售
        汽車之車輛車型、及引擎號碼明細，無於八十三年十月
        二日賣方達彰公司即開立統一發票及車輛銷售明細表，
        而延至八十三年十月五日，始反由買方即達亞公司處獲
        得銷售汽車車型及引擎號碼之理。酌以證人賴麗晚證稱
        ：「此份車輛銷售明細表（見羽田公司扣押物編號Ｂ之
        十六）林月英曾經拿其中兩張羽田公司銷售給達亞公司
        之車輛銷售明細表給我繕打，林月英指示我變更原表之
        客戶名稱，由達亞公司改為羽田公司，銷售公司由羽田
        公司改為達高公司、達彰公司，及改變銷售日期，而其
        餘之車型、引擎號碼不變。」（見八十四年四月十四日
        調查筆錄），益見其不實。再證人李英禎證稱：「正常
        的瑕疵車作業程序應是要以「進貨退回」的方式，由達
        亞公司將瑕疵車退回給羽田公司。」（見八十四年五月
        廿九日調查筆錄）；證人王燁彥證稱：「羽田公司經銷
        商會因所提領的車子有瑕疵而辦理銷貨退回，入廠整修
        後重新供配出廠，但此種情形不多，數量頂多十餘部，
        至於向經銷商買回已銷售之車子，這種情形我從未經辦
        過。」（見八十四年四月廿八日調查筆錄），足見前開
        車輛並無整修瑕疪等問題。且達亞公司二度向羽田公司
        購入附表Ｅ所示之汽車，每部車又多付了三千元（九百
        部汽車共多花費二百七十萬元，見李英禎八十四年五月
        廿九日調查筆錄），顯與常理相背，蓋瑕疵車整修係製
        造商之責任，且達亞、達高、達彰公司於八十三年十月
        自無須調整庫存，況賣出即買入，況既有新產製之車輛
        達亞公司何以要以每部高於售價近三千元之價格買回先
        前所賣之車子。足徵被告己○○、與林顯章、林木柳、
        黃利雄、魏志雄等人就附表Ｅ所示之汽車，係以假買賣
        之方式以膨脹羽田公司之營業額，附表Ｅ所示之銷貨統
        一發票，純係虛偽配合者。
  （六）如附表Ｃ所示WN00000000、WN00000000、WN00000000、
        WN00000000之銷貨統一發票，業由羽田公司人員持向銀
        行以「客票融資」之方式貸款，且統一發票上並無記載
        「預收貨款」等字句，有上開羽田公司留存在各銀行融
        資之統一發票影本附卷可憑（附於台中地檢署八十四年
        度他字第四五八號卷內及彰化地檢署八十四年度偵字第
        七八二五案台中市調查站偵查卷內）。稽以證人林月英
        證稱：「銀行規定不可以（預收貨款之支票向銀行辦理
        客票融資），要正式的銷貨收入支票才能辦理客票融資
        。」；證人甲○○證稱：「據我所知，銷貨發票上若載
        明預收貨款，表示該銷貨尚未完成，銀行是不會給予融
        資借款。」（見八十四年四月七日調查筆錄，附於台中
        地檢署八十四年度他字第四五八號卷宗內），證人陳明
        志（農民銀行儲蓄部專員）證稱：「依照規定，假若是
        預收貨款（的客票、發票），它是不符合實際交易行為
        ，所以本行庫不會核准其客票融資。」（見八十四年五
        月十二日調查筆錄）。證人王燁彥證稱：「編號ＫＯ一
        Ｏ二九至ＫＯ一Ｏ三三、ＫＯ一Ｏ三六至ＫＯ一Ｏ五五
        、ＫＯ一Ｏ七九至ＫＯ一Ｏ九一號總共八百台大發汽車
        之發貨通知單（註：以上發貨通知單附於羽田公司扣押
        物編號之六、之七發貨通知單內），均是員林聯絡
        處理財課要求供配股開立無發貨之不實發貨通知單，提
        供給理財課去開立發票以配合持經銷商之支票，去向銀
        行辦理融資貸款用的，這些發貨通知單根本無車可發，
        完全是配合理財課要求開立作為銀行融資用的。」（見
        八十四年四月廿八日調查筆錄），足認被告己○○派由
        羽田公司不知情之人員甲○○等人，持附表Ｂ所示之統
        一發票向如附表Ｂ所示之銀行申借「客票融資貸款」，
        委有不法詐欺故意，並因之使如附表Ｂ所示之銀行陷於
        錯誤而貸與資金之犯情明確，殊難以融資貸款之支票嗣
        後均有兌現遽認被告己○○無詐欺之故意。
  （七）客票融資係一種自償性融資，銀行審核重點在交易之真
        實性，以確實掌握還款來源，發票之提供僅係供審核交
        易真實性之參考，發票是否全部提供銀行供融資審核參
        考，與交易真假無關。又客票融資需具有週轉金意義才
        會辦理，如為小額之發票、支票並不會提示辦理。再羽
        田公司經由產銷會議取得之支票，只要確定是完成交易
        之發貨發票即可辦理融資貸款，其大量虛開發票亦有膨
        脹營業額製造業績良好假象之目的，在僅須固定金額週
        轉金下，自不必提示全部虛開之發票辦理融資貸款。另
        依上述卷附羽田公司八十四年四月二十九日八四羽財股
        字第八四二○六號公告顯示羽田公司八十三年度營業淨
        損達0000000000元，並無繳交稅負之情事。
        是以亦難以附表Ａ編號四、五、及編號一之第0000
        0000、00000000、00000000、0
        0000000、00000000、0000000
        0、00000000、00000000、0000
        0000號銷貨統一發票未持向金融機關辦理融資貸款
        即認該等銷貨發票之交易屬實或虛開發票與融資貸款無
        關。
  （八）又辯護人雖以羽田公司與各經銷商訂有「產銷會議及收
        款辦法」。依收款辦法所載，經銷商「應依據確定之次
        月份各車型總計費就其車款及配件款之七十％，按六等
        分開立六期保證票據（第一期票據訂為該月十八日，嗣
        後每間隔五日為一期）」，依產銷會議之記載，羽田公
        司與經銷商每月共同研擬未來三個月之銷售與供配計劃
        ，辯稱：經銷商係先簽發支票與羽田公司，羽田公司再
        為出車之行為，羽田公司收受款項依法即應開立發票，
        此與預售屋買賣情形一樣。然查羽田公司交付實車與經
        銷商，係由羽田公司生產管理課供配股簽發發貨通知單
        ，該發貨通知單均須記載該實車之汽車引擎號、製造序
        號、車型、車身號碼、顏色等，再由理財課根據發貨通
        知單簽發銷貨統一發票與經銷商，亦即有發貨通知單，
        即有交付實車。本件附表Ｃ所示之發貨通知單，羽田公
        司既未交付實車與經銷商，而持經銷商購買該等案汽車
        簽發交付之支票，本票向銀行貸款顯為虛偽買賣，該等
        虛偽之買賣與雙方訂定之「汽車產銷會議及付款辦法」
        無關，辯護人上開所辯，不足採信，又歐來公司並未向
        羽田公司購買四百台標緻汽車，此從毆來公司之000
        0000000號傳票，原記載向羽田公司購入四百台
        標緻汽車，每台單價為四十萬三千四百八十元，合計一
        億六千一百三十九萬二千元，並簽發該等金額之票據與
        羽田公司，持以向銀行貸款，旋以編號0000000
        000號傳票，予以沖轉掉，表示該00000000
        00號傳票之帳不存在，更足證該等買賣確係虛偽，又
        本案之汽車買賣均屬虛偽，已如前述，縱其後各經銷商
        再向羽田公司購買汽車，轉售予消費者，併完成相關監
        理作業及領牌手續，仍無礙於被告等犯罪之成立，併此
        明。
  （九）羽田公司係股票上市公司，已將八十三年十月、十一月
        、十二月，因前述「假交易」膨脹營業額之不實財務報
        表等資料，向財政部證券管理委員會申報，並刊登於媒
        體公告予投資人周知，有羽田公司八十三年十二月九日
        （八三）羽財股字第八三一七三號公告、八十四年一月
        九日（八四）羽財股字第八四一七五號公告影本附卷為
        憑，自足使投資人陷於錯誤而投資該公司之股票。
  （十）林顯章、黃利雄、魏志雄、林木柳所犯罪行均判決確定
        。被告己○○為羽田公司之實際負責人，就羽田公司之
        營業情形自知悉，被告戊○○為羽田公司員林聯絡處財
        務處副理，被告丁○○係羽田公司員林聯絡處高級專員
        ，參與填製不實會計憑證及記帳之謀議暨為指示，彼等
        就前開違法情事，均難諉責。
    綜上所述，本案事證明確，被告己○○等三人所辯均係脫卸
    之詞，咸不足採，被告己○○、戊○○、丁○○之犯行均堪
    認定。
二、按被告等行為後，證券交易法業於八十九年七月十九日、九
    十一年二月六日、九十三年四月二十八日修正，並陸續公布
    施行；商業會計法亦於八十四年五月十九日修正公布，於同
    年月二十一日生效施行，經與被告等人行為時之舊法比較結
    果，以修正前之舊法有利行為人即被告，應適用修正前之舊
    法處斷。核被告己○○所為，係犯修正前證券交易法第一百
    七十九條、第一百七十四條第一項第五款、修正前商業會計
    法第六十六條第一款及刑法第三百三十九條第一項之罪；被
    告戊○○、丁○○所為均係犯修正前商業會計法第六十六條
    第一款之罪；被告己○○利用不知情之甲○○為上開詐欺犯
    行，與被告戊○○、丁○○利用不知情之陳美蘭、謝如珍、
    賴麗晚、江美女、謝惠美、賴虹媚、張佳頤、李腰等人為上
    述修正前商業會計法第六十六條第一款之罪，係間接正犯。
    被告己○○、戊○○、丁○○三人就違犯修正前商業會計法
    第六十六條第一款之犯行，有犯意之聯絡及行為之分擔，為
    共同正犯。被告己○○先後多次詐欺、多次違反前述修正前
    證券交易法之罪及與被告戊○○、丁○○多次違犯前開修正
    前商業會計法之犯行，所為均時間緊接，犯構成要件相同之
    罪，顯均係基於概括犯意反覆為之，依刑法第五十六條之規
    定各論以一罪 (被告己○○論以修正前證券交易法第一百七
    十四條第一項第五款及修正前商業會計法第六十六條第一款
    暨刑法第三百三十九條第一項各一罪；被告戊○○、丁○○
    均論以修正前商業會計法第六十六條第一款一罪)，並均依
    法加重其刑。被告己○○所犯上開三罪間，有方法結果之牽
    連關係，依牽連犯之規定從一重之修正前證券交易法第一百
    七十四條第一項第五款之罪處斷。原審以被告己○○等三人
    罪證明確，予以論罪科刑，固非無見。惟查葉林月昭 (業經
    判處無罪確定)並未與被告己○○、戊○○、丁○○共同犯
    罪，原判決就被告己○○、戊○○、丁○○所犯違反商業會
    計法之罪與葉林月昭論以共同正犯，尚有未洽，被告等三人
    上訴否認犯罪，雖無理由，惟原判決既有上開可議之處，自
    屬無可維持，應由本院將原判決關於被告己○○等三人之部
    分撤銷改判。爰審酌被告己○○等三人之品性、犯罪之動機
    、目的、手段，所造成之危害，被告己○○係知名企業負責
    人，以前述不法手段詐得資金應用，雖事後前開客票均得清
    償，有各金融機構之函在卷可按，但只係挖東補西之方式，
    牽連所累，乃羽田公司重整，員工勞力對價無所著落，生活
    遭變引致之社會問題，被告戊○○、丁○○僅係羽田公司員
    林聯絡處之財務副理及高級專員，為應付國稅局查稅於負責
    人要求下而共為本件犯行，暨被告等犯罪後之態度等一切情
    狀，各量處如主文第二、三項所示之刑，並就被告戊○○、
    丁○○部分依修正後之刑法第四十一條第一項前段規定諭知
    易科罰金之折算標準 (按被告等行為後刑法第四十一條業於
    九十年一月十日修正公布，同月十二日生效，比較修正前後
    之規定以修正後之規定對被告有利，依刑法第二條前段規定
    應適用修正後之規定)。
三、台灣台北地方法院檢察署檢察官併案（八十六年度偵字第一
    九五八八號、第二○七三○號、九十年度偵字第一五四七六
    號、九十一年度偵字第二五二五六號）意旨略以：被告己○○係羽田公司總經理及實際負責人，八十四年間，羽田公司
    財務週轉困難，仍陸續借貸預付九億四千餘萬元予關係企業
    大葉汽車、大葉重工業、阜德機械及大葉開發投資等公司，
    並由大葉開發投資公司提供展業、阜德機械公司股票作為擔
    保品，八十五年四月間，羽田公司因積欠展業機械公司貨款
    九億餘元，己○○乃決議以債權、債務互抵方式解決債務，
    並同意大葉開發投資公司於契約（效力）發生前，先行收回
    羽田公司所持有展業機械公司所提供擔保股票，使羽田公司
    於八十五年度第一季，提列同額備抵損失，損害羽田公司及
    其所有股東之權益，涉嫌背信罪。又台北市稅捐處於八十四
    年十二月二十六日公告停止羽田公司營業六個月，公司依法
    應於二日內公告。詎己○○竟於公告前之八十四年十二月二
    十九日，將登記其妻葉林月昭名下羽田公司股票三、五○○
    張（每張一千股），委託彰化銀行信託部賣出，涉嫌違反證
    券交易法第一五七條之一規定。查與本案被告己○○所犯上
    述罪行之基本構成要件不同，且無何牽連關係，尚非裁判上
    一罪，應退由檢察官另為適當之處理。
四、據上論斷，應依刑事訴訟法第三百六十九條第一項前段、第
    三百六十四條、第二百九十九條第一項前段、修正前證券交
    易法第一百七十九條、第一百七十四條第一項第五款、修正
    前商業會計法第六十六條第一款、刑法第十一條前段、第二
    條第一項、第廿八條、第五十六條、第三百卅九條第一項、
    第五十五條、第四十一條第一項前段、罰金罰鍰提高標準條
    例第一條前段、第二條，判決如主文。
本案經檢察官卓春蓮到庭執行職務。
中　　華　　民　　國　　94　　年　　8　　月　18   　　日
            刑事第九庭  審判長法  官  陳  筱  珮
                              法  官  張  國  忠
                              法  官  康  應　龍
上列正本證明與原本無異。
如不服本判決應於收受送達後十日內向本院提出上訴書狀，其未
敘述上訴之理由者並得於提起上訴後十日內向本院補提理由書（
均須按他造當事人之人數附繕本）。
                              書記官  許  書  瑜
中　　華　　民　　國　　94　　年　　8　　月　22 　　　日
                                                    　Ａ
      附  表  Ａ
編號  犯罪時間    虛偽記載銷貨發票之內容    發  票  號  碼  未  稅  金  額
一    83.11.11  羽田公司虛偽記載銷售給歐來  WN00000000 至   一億六千一百三
                公司四百台標緻牌汽車        WN00000000      十九萬二千元
二    83.11.19  羽田公司虛偽記載銷售給達亞  WN00000000 至   八千七百十一萬
                公司二百八十台大發牌汽車    WＺ00000000      0千二百元
三    83.11.19  羽田公司虛偽記載銷售給達高  WＺ00000000      0百十一萬一千
                公司十台大發牌汽車                          四百元
四    83.11.19  羽田公司虛偽記載銷售給達彰  WＺ00000000      0百十一萬一千
                公司十台大發牌汽車                          四百元
五    83.12.07  羽田公司虛偽記載銷售給達亞  WU00000000 至   三千七百八十九
                公司一百八十台大發牌汽車    WU00000000      萬元
      附  表  Ｂ（向銀行貸款之資料）
融 資 貸 款 銀 行   統  一  發  票  號  碼
中國農民銀行儲蓄部  WN00000000至WN00000000、WN00000000、WN00000000、WN0000
                    0000、WN00000000、WG00000000
台新商業銀行儲蓄部  WN00000000、WN00000000、WN00000000
中國信託商業銀行城  WN00000000、WN00000000
中分行
聯邦商業銀行營業部  WN00000000、WN00000000、WN00000000、WN00000000、WN0000
                    0000至WN00000000、WG00000000、WG00000000、WG00000000
彰化商業銀行儲蓄部  WN00000000至WN00000000、WN00000000至WN00000000、WN0000
                    0000至WN00000000、WN00000000、WN00000000、WU00000000
台灣中小企業銀行永  WG00000000、WG00000000、WG00000000、WG00000000
吉分行
中華商業銀行營業部  WG00000000、WG00000000
遠東國際商業銀行台  WN00000000
北分行
萬泰商業銀行營業部  WG00000000、WG00000000
合作金庫士林支庫    WG00000000
世華聯合商業銀行    WG00000000、WG00000000、WG00000000至WG00000000、WG0000
                    0000、WG00000000
中國國際商業銀行中  WG00000000
山分行
中興票券金融公司    WG00000000至WG00000000、WN00000000、WN00000000、WU0000
                    0000至WU00000000
      附  表  Ｃ
發貨通知  開立日期  收貨人及  銷貨統一發票   車    型  銷貨發票  未 稅 之
單 編 號            汽車台數  號碼                     開立日期  銷 售 額
000000    00.11.30  歐來公司  WN00000000 至  標  緻    83.11.00  000000000
                    000台  WＺ00000000     000 0.6A            元
000000    00.11.30  達亞公司  （空白）       大  發    （空白）   00000000
                    000台                 SAI                  元
          （註：本張發貨通知單後來註記「作廢」）
701615   （空白）   達亞公司  WN00000000 至  大  發    83.11.00   00000000
                    000台  WN00000000     G131 SAI             元
701616   （空白）   達亞公司  WN00000000 至  大  發    83.11.00   00000000
                    000台  WN00000000     G105 TRI             元
701617   （空白）   達高公司  WN00000000     大  發     83.11.00   0000000
                    00台                   G131 SAI              元
701618   （空白）   達彰公司  WN00000000     大  發     83.11.00   0000000
                    00台                   G131 SAI              元
      附  表  Ｄ
傳票號碼  傳票記載之買賣日期  買 受 人  汽車型式  傳票上記載買賣未稅之金額
J0003     八十三年十一月一日  達亞公司  G130 SAI  八千七百十一萬九千二百元
J0003     八十三年十一月一日  達高公司  G130 SAI  三百十一萬一千四百元
J0003     八十三年十一月一日  達彰公司  G130 SAI  三百十一萬一千四百元
J0315     八十三年十一月廿二  歐來公司  405 1.6A  三千二百九十六萬零四十八
          日                                      元
J0318     八十三年十一月廿二  歐來公司  405 1.6A  三千三百十九萬三千八百五
          日                                      十七元
J1333     八十三年十一月三十  歐來公司  405 1.6A  九千五百二十三萬八千零九
          日                                      十五元
J0920     八十三年十二月三十  達亞公司  CDSI      三千七百八十九萬元
          日
      附  表  Ｅ
編號  犯罪時間    虛偽記載銷貨發票之內容    發  票  號  碼  未  稅  金  額
一    83.10.07  羽田公司虛偽記載銷售給達亞  WG00000000 至   七千九百四十六
                公司二百八十台大發牌汽車    WG00000000      萬三百八十元
                （註：發貨通知單編號K01029至K01033，開立日期83.10.07）
二    83.10.26  羽田公司虛偽記載銷售給達亞  WG00000000 至   八千九百四十三
                公司三百台大發牌汽車        WG00000000      萬七千二百六十
                                                            元
                （註：發貨通知單編號K01036至K01055，開立日期83.10.26）
三    83.11.08  羽田公司虛偽記載銷售給達亞  WN00000000 至   六千二百五十萬
                公司二百二十台大發牌汽車    WＺ00000000      0千五百元
                （註：發貨通知單編號K01079至K01091，開立日期83.11.08）
四    83.12.06  羽田公司虛偽記載銷售給達亞  WU00000000 、   三千零九十四萬
                公司一百台大發牌汽車        WU00000000 至   七百元
                                            WU00000000
                                                    　Ａ
